臺灣雲林地方法院刑事判決
109年度交訴字第138號
公  訴  人  臺灣雲林地方檢察署檢察官
被      告  宋丞緯



選任辯護人  林金陽律師
上列被告因過失致死案件，經檢察官提起公訴（109年度調偵字
第520號），本院判決如下：
    主  文
甲○○犯不能安全駕駛動力交通工具致人於死罪，處有期徒刑壹年
拾月。緩刑參年，緩刑期間付保護管束，並應於本判決確定之日
起壹年陸個月內向執行檢察官指定之政府機關、政府機構、行政
法人、社區或其他符合公益目的之機構或團體，提供壹佰貳拾小
時之義務勞務，及完成法治教育貳場次。
    事  實
一、甲○○於民國109年8月18日晚上8時15分許前之某時，在址設
    雲林縣○○鎮○○路000號之神農臭臭鍋飲用含酒精成分之保力
    達若干後，明知吐氣所含酒精濃度達每公升0.25毫克以上，
    不得駕駛動力交通工具，且其主觀上固無致他人死亡之犯意
    ，然客觀上可得預見於酒精作用下，人體之注意力、判斷力
    、反應力、操控力均會大幅降低，於酒後駕車對於參與道路
    交通之大眾人車往來具有高度危險性，一旦發生交通事故，
    足致其他道路參與人員發生死亡之結果，竟仍基於酒後駕駛
    動力交通工具之犯意，於飲酒後之同日晚上8時15分許，騎
    乘車牌號碼000-000號普通重型機車欲返家而行駛於道路。
    嗣於同日晚上9時5分許，甲○○沿雲林縣○○鎮○○路○○○○○○○○○○
    路000號前時，本應注意車前狀況，並隨時採取必要之安全
    措施，及汽車在同一車道行駛時，除擬超越前車外，後車與
    前車之間應保持隨時可以煞停之距離（起訴書漏載同一車道
    之前、後車應保持隨時可以煞停之距離，應予補充），而依
    當時天候晴、夜間有照明、柏油路面乾燥、無缺陷、無障礙
    物、視距良好等情形，並無不能注意之情事，竟疏未注意及
    此，適有程進添騎乘自行車沿雲林縣西螺鎮延平路由西往東
    行駛在同車道前方，亦疏於留意慢車駕駛人血液中酒精濃度
    達百分之0.03以上，不得駕車，且慢車在未劃設慢車道之道
    路，應靠右側路邊行駛，並應保持燈光及反光裝置等安全設
    備之良好與完整，而於飲酒後騎乘自行車上路未靠右側路邊
    行駛，自行車亦未裝設燈光（起訴書漏載程進添酒後騎乘慢
    車未靠右側路邊行駛，亦未裝設燈光，應予補充），甲○○所
    騎乘之上開機車遂不慎自後追撞程進添騎乘之自行車，致2
    人均因撞擊而人車倒地，甲○○並受有臉部多處擦傷、顏面骨
    及鼻骨骨折併上顎骨骨折、上唇及上顎撕裂傷、上排雙側正
    面齒脫落、右頸部至右胸壁皮下氣腫、左肘、左前臂至左腕
    多處擦傷、右手多處擦傷、右膝擦傷等傷害，程進添則因受
    有頭部外傷併顱內出血之傷害，雖經送醫急救，仍延於109
    年8月23日凌晨1時6分許，因多重器官衰竭而死亡。甲○○肇
    事後，報案人或勤務指揮中心轉來資料未報明肇事人姓名，
    經警前往甲○○就醫之醫院處理，甲○○在場，並當場承認為肇
    事人，自首而接受裁判。員警復於同日晚上10時24分許測得
    甲○○之吐氣所含酒精濃度為每公升0.21毫克，回推肇事時之
    酒精濃度達每公升0.276毫克（計算標準詳後述），因而查
    悉上情。
二、案經程進添之父乙○訴由雲林縣警察局西螺分局報告臺灣雲
    林地方檢察署（下稱雲林地檢署）檢察官偵查起訴。
    理  由
壹、程序方面：
    按被告以外之人於審判外之言詞或書面陳述，除法律有規定
    者外，不得作為證據；被告以外之人於審判外之陳述，雖不
    符刑事訴訟法第159條之1至第159條之4規定，而經當事人於
    審判程序同意作為證據，法院審酌該言詞陳述或書面陳述作
    成時之情況，認為適當者，亦得為證據，同法第159條第1項
    、第159條之5第1項定有明文。經查，本判決所引用被告以
    外之人於審判外之言詞或書面陳述，檢察官、被告甲○○及辯
    護人於本院準備程序中及審理時，均陳明同意作為證據使用
    （見本院卷第197、277至286頁），經審酌該等言詞或書面
    陳述作成時並無違法或不當之情況，亦無違法取證等瑕疵，
    且與待證事實具有關聯性，認以之作為證據應屬適當，均有
    證據能力。
貳、實體方面：
一、認定犯罪事實所憑之證據及理由：
  ㈠上揭事實，業據被告於審判中坦承不諱（見本院卷第275至29
    4頁），核與證人即告訴人乙○於警詢、偵訊時指訴情節大致
    相符（見相字卷第27至31、123頁），並有道路交通事故現
    場圖、道路交通事故調查報告表㈠及㈡、雲林縣警察局西螺分
    局道路交通事故當事人酒精測定紀錄表、刑法第185條之3第
    1項第2款案件測試觀察紀錄表、雲林縣警察局舉發違反道路
    交通管理事件通知單、財團法人台灣電子檢驗中心呼氣酒精
    測試器檢定合格證書、彰化基督教醫療財團法人彰化基督教
    醫院法醫參考病歷資料、同院於109年8月23日開立之被害人
    診斷書、被告之國立臺灣大學醫學院附設醫院雲林分院（下
    稱臺大雲林分院）109年8月19日診斷證明書、車牌號碼000-
    000號普通重型機車之車輛詳細資料報表、證號查詢機車駕
    駛人資料、雲林縣警察局西螺分局109年12月17日雲警螺偵
    字第1090014628號函暨所附警員職務報告、同局110年2月4
    日雲警螺偵字第1100001629號函暨所附警員職務報告及標示
    肇事地點附近路燈設置情形之道路交通事故現場圖、雲林縣
    警察局勤務指揮中心受理110報案紀錄單、雲林縣消防局110
    年1月21日雲消指字第1100000733號函暨所附雲林縣消防局
    救護紀錄表、臺大雲林分院110年1月21日臺大雲分資字第11
    00000497號函暨所附被告之病歷資料暨傷勢照片、本院勘驗
    肇事地點附近民宅監視器錄影畫面之勘驗筆錄暨錄影畫面擷
    圖、雲林地檢署相驗筆錄、相驗屍體證明書、檢驗報告書暨
    相驗屍體照片各1份、道路交通事故現場照片及附近民宅監
    視器錄影畫面擷圖共48張（見相字卷第33至37、45至51、55
    至103、115至117、121、127、133至181頁；本院卷第27至2
    9、69、85至171、205至208、219至227頁）等證據資料在卷
    可稽。
  ㈡關於體內酒精代謝率，因人體之代謝作用，血液中酒精濃度
    通常每小時下降約10至20mg/dL，血中酒精濃度約為呼氣酒
    精濃度之2,000 倍換算，此為本院職務上已知之事，故上開
    代謝率計算，一般人之呼氣酒精濃度每小時下降約每公升0.
    05至0.1毫克（計算式：10mg/dL÷2,000＝0.005mg/dL＝0.05mg
    /L，20mg/dL÷2,000＝0.01mg/dL＝0.1mg/L）。本案被告騎車
    肇事時間為109年8月18日晚上9時5分許，而被告係於同日晚
    上10時24分許經員警對其施以吐氣酒精濃度檢測，測得其吐
    氣所含酒精濃度達每公升0.21毫克，有雲林縣警察局西螺分
    局道路交通事故當事人酒精測定紀錄表1紙在卷可憑（見相
    字卷第45頁），則以上開對於被告有利之較低酒精代謝率即
    0.05mg/L計算，回推被告於本案肇事時之吐氣酒精濃度應達
    每公升0.276毫克（計算式：0.21mg/L＋0.05mg/L×1.32小時〈
    即1小時19分鐘，小數點第2位以下四捨五入〉＝0.276mg/L）
    ，已逾越刑法所定之吐氣酒精濃度每公升0.25毫克之標準值
    ，足堪認定。
  ㈢按汽車駕駛人飲用酒類後，其吐氣所含酒精濃度達每公升0.1
    5毫克，不得駕車；且汽車在同一車道行駛時，除擬超越前
    車外，後車與前車之間應保持隨時可以煞停之距離；另汽車
    行駛時，駕駛人應注意車前狀況，並隨時採取必要之安全措
    施；又汽車係指在道路上不依軌道或電力架線而以原動機行
    駛之車輛，包括機車而言，道路交通安全規則第2條第1項第
    1款、第94條第1項、第3項、第114條第2款分別定有明文。
    查被告前考領有普通重型機車之駕駛執照（見相字卷第115
    頁），對於前揭規定自難諉為不知，則其騎乘上開普通重型
    機車上路時，理應注意並恪遵前述道路交通法令規範。而以
    案發當時天候晴、夜間有照明、柏油路面乾燥、無缺陷、無
    障礙物且視距良好之外在情狀，有道路交通事故調查報告表
    ㈠及道路交通事故現場照片存卷可按（見相字卷第35、61至7
    9頁；本院卷第225至227頁），客觀環境並無不能注意之情
    事，竟疏未看清同車道前方之車輛行駛情形，亦未保持與前
    車間隨時可以煞停之距離，即騎乘機車自後追撞被害人騎乘
    之自行車，被告復於本院準備程序中供承：我係下班騎車要
    回家，過程中我有去神農臭臭鍋買飯要回家吃，在等待的時
    候我有喝小瓶保力達，喝剩半瓶，拿了飯就騎車要回家。被
    害人的腳踏車後面並沒有裝燈，我沒有看清楚就撞到，我撞
    到他之前都沒有發現被害人騎車在我前方，我有開車燈，但
    是我看到被害人時就撞下去了，來不及閃避等語（見本院卷
    第192至193頁），堪認被告因飲酒確有影響其意識，導致其
    注意力、控制力降低，而疏未注意前揭道路交通安全規範，
    騎乘機車自後追撞被害人所騎乘之自行車，是其對於本案道
    路交通事故之發生顯有過失。另按腳踏自行車屬於慢車；而
    慢車應保持燈光及反光裝置等安全設備之良好與完整；且慢
    車駕駛人血液中酒精濃度達百分之0.03以上，不得駕車；又
    慢車行駛之車道，應依標誌或標線之規定行駛；無標誌或標
    線者，應依下列規定行駛：一、應在劃設之慢車道上靠右順
    序行駛，在未劃設慢車道之道路，應靠右側路邊行駛，道路
    交通安全規則第6條第1款第1目、第119條第1項、第120條第
    1項第3款、第124條第3項第1款亦有明定。參諸本院當庭勘
    驗肇事地點附近民宅監視器錄影畫面、道路交通事故現場照
    片及被害人之酒精測定紀錄表（見相字卷第53、63、65、71
    、73、83、85、91、93頁；本院卷第205至208頁），可知被
    害人於送醫後經測得之血液中酒精濃度達百分之0.217（即2
    17.2mg/dL）以上，是其飲酒後騎乘慢車即腳踏自行車上路
    ，血液中酒精濃度已逾上揭法定標準值，又其於本案道路交
    通事故發生前，係騎乘自行車沿雲林縣西螺鎮延平路由西往
    東方向行駛在道路中央偏分向限制線之位置，未靠右側路邊
    行駛，所騎乘之自行車亦未見設有任何燈光，是其顯然亦違
    反前揭道路交通安全規則之規範，而同有過失。再本案經囑
    託交通部公路總局嘉義區監理所嘉雲區車輛行車事故鑑定會
    鑑定肇事責任歸屬，結果略以：「甲○○飲用酒類逾法定標準
    值駕駛普通重型機車，夜間行經路段，未注意車前狀況，由
    後追撞腳踏自行車，為肇事主因。程進添騎乘腳踏自行車，
    夜間未靠右行駛且未開啟（裝設）燈光，警示後方來車，為
    肇事次因」，有交通部公路總局嘉義區監理所110年4月15日
    嘉監鑑字第1100000401號函暨所附前開車輛行車事故鑑定會
    嘉雲區0000000案鑑定意見書在卷足憑（見本院卷第231至23
    4頁），佐以該鑑定意見書所引判定路權歸屬之道路交通安
    全規則規定，結論亦同本院前開認定，益徵本案道路交通事
    故確係被告與被害人各具過失而併合肇致。然被害人之上開
    過失情節僅涉及本院對被告量刑時之參考及被告與被害人民
    事責任上過失比例認定問題，不因此即解免被告本案過失行
    為所應擔負之刑責。至起訴書漏未記載被告騎乘機車未與前
    車保持隨時可以煞停之距離，及未認定被害人之駕駛行為同
    有前揭過失部分，爰由本院依調查證據結果，逕予補充、更
    正如事實欄一所示，併此敘明。
  ㈣按加重結果犯，以行為人能預見其結果之發生為要件，所謂
    能預見乃指客觀情形而言，與主觀上有無預見之情形不同，
    若主觀上有預見，而結果之發生又不違背其本意時，則屬故
    意範圍，是以，加重結果犯對於加重結果之發生，並無主觀
    上之犯意可言（最高法院91年度台上字第50號判決意旨參照
    ）。而酒後駕車行為嚴重威脅合法用路人之人身安全，可能
    造成他人傷亡，迭經政府宣導與媒體報導，且一般人飲用酒
    類後，駕駛技巧及行為反應能力將因酒精作用而受影響，致
    不能安全駕駛動力交通工具，故於飲酒後駕車上路，因精神
    不佳及判斷力、反應力、操控力均降低，極易導致車禍發生
    ，造成自身或其他用路人產生受傷或死亡之結果，此係社會
    上一般大眾所能知悉且客觀上所得預見之事。被告自陳為高
    中畢業（見本院卷第291頁），於本案行為時，係具有正常
    智識且領有普通重型機車駕照之人，業如前述，其客觀上應
    可得預見飲用酒類後，注意力、判斷力、反應力、操控力均
    會降低，在此情況下駕車上路極易肇事，並可能因此導致其
    他用路人發生死亡之結果。據此，被告於騎車上路之時，主
    觀上雖僅有酒後駕車之犯意，並無致其他用路人死亡之故意
    ，然其在客觀上可得預見其他用路人因其酒後駕車肇生車禍
    而傷重死亡之可能性，且最終確因前揭疏失肇致本案道路交
    通事故，進而導致被害人發生死亡結果，堪認被告酒醉駕車
    之行為與被害人死亡之結果間具有相當因果關係，且被告自
    應就此加重結果之發生負其罪責。
  ㈤綜上所述，被告之自白經核與事實相符，可信為真實。是本
    案事證明確，被告上開犯行堪以認定，應依法論科。
二、論罪科刑：
  ㈠按不能安全駕駛動力交通工具致人於死罪係加重結果犯，學
    理上稱為「故意與過失之競合」，以行為人對於基本行為（
    不能安全駕駛動力交通工具）有故意，對於加重結果部分（
    致人於死）有過失，始令負該加重結果之責，並於實體法上
    給予實質上一罪之評價（最高法院101年度台上字第6483號
    判決意旨參照）。又刑法第185條之3第2項加重結果犯之立
    法理由，係為維護交通安全，防止交通事故之發生，並考量
    服用毒品後駕車足以造成注意力減低，升高重大違反交通規
    則之可能性，惟當時刑法對於行為人服用毒品後駕車肇事致
    人於死或重傷，因數罪併罰結果，仍不足以非難服用毒品肇
    事致人於死或重傷之惡性，乃增訂此條項加重結果犯之規定
    ，以期有效遏阻酒駕行為，維護民眾生命、身體及財產安全
    等情，可見本條項之立法目的，係有意將服用毒品後駕車肇
    事致人於死或重傷之處罰，以刑法第185條之3第2項之規定
    ，取代同條第1項與同法第276條或第284條併合處罰之意，
    於此種情形，應依法條競合優先適用刑法第185條之3 第2項
    之規定處斷。是核被告所為，係犯刑法第185條之3第2項前
    段之駕駛動力交通工具而吐氣所含酒精濃度達每公升0.25毫
    克以上，因而致人於死罪。
  ㈡次按道路交通管理處罰條例第86條第1項規定：「汽車駕駛人
    ，無駕駛執照駕車、酒醉駕車、吸食毒品或迷幻藥駕車、行
    駛人行道或行經行人穿越道不依規定讓行人優先通行，因而
    致人受傷或死亡，依法應負刑事責任者，加重其刑至2分之1
    。」100年11月30日增訂刑法第185條之3第2項前段，已就行
    為人服用酒類不能安全駕駛動力交通工具而駕駛，因而致人
    於死之犯行，為較重刑罰之規定，則汽車駕駛人酒醉駕車肇
    事致人於死，即無依道路交通管理處罰條例上開規定加重其
    刑之適用（最高法院102年度台上字第4783號判決意旨參照
    ）。本案被告係於飲酒後騎乘機車上路，因而肇事致人於死
    ，固該當道路交通管理處罰條例第86條第1項所定酒醉駕車
    因而致人於死之加重要件，惟其所為既已該當刑法第185條
    之3第2項前段之罪，依上開說明，自無由再依道路交通管理
    處罰條例第86條第1項規定加重其刑。
  ㈢「實質上一罪」，法律上僅賦與一個單一犯罪事實之評價，
    如對犯罪事實中之一部先為自首或已被發覺，其效力均應及
    於全部；具有裁判上或實質上一罪關係之犯罪，行為人如於
    全部犯罪未被發覺前，僅就其中一部分犯罪自首，仍生全部
    自首之效力（最高法院104年度台上字第181號、第2112號判
    決意旨參照）。經查，被告於肇事後，報案人於報案時或勤
    務指揮中心轉來資料時未報明肇事人姓名，經警前往被告就
    醫之醫院處理，被告在場並當場承認為肇事人乙情，有雲林
    縣警察局西螺分局交通分隊道路交通事故肇事人自首情形紀
    錄表在卷可按（見相字卷第41頁），由此可知員警接獲報案
    時，並未得知本案道路交通事故之肇事人姓名；另依雲林縣
    警察局西螺分局109年12月17日雲警螺偵字第1090014628號
    函暨所附警員職務報告所載（見本院卷第27至29頁），員警
    前往肇事地點處理本案道路交通事故時，被告及被害人均已
    經雲林縣消防局派員分別送往臺大雲林分院及雲林基督教醫
    院救治，是員警趕赴肇事地點時，並未見本案道路交通事故
    之當事人在場，自無從確認當事人之身分；又被告於肇事時
    所騎乘普通重型機車之車主，為其兄宋仁傑乙情，亦有該普
    通重型機車之車輛詳細資料報表存卷足憑（見相字卷第117
    頁），綜此實難認定員警於前往臺大雲林分院急診室向被告
    確認其為本案道路交通事故當事人之身分前，依據客觀事證
    已得合理懷疑被告為實際騎乘機車之肇事者，是被告於急診
    室內主動對到場處理之員警坦承自己騎乘機車肇事，應已合
    於自首之要件，從而，公訴人以員警據報趕往肇事地點時，
    即得經由救護人員告知而查知肇事者之犯罪情形，據此認定
    被告不符自首要件（見本院卷第276、292頁），尚有誤會。
    又被告服用酒類不能安全駕駛動力交通工具而駕駛之犯行部
    分，固係員警前往醫院對被告進行呼氣酒精濃度測試後，始
    發覺被告有飲酒且呼氣所含酒精濃度已逾法定標準值等情，
    然被告所犯刑法第185條之3第2項前段之不能安全駕駛動力
    交通工具致人於死罪，為加重結果犯之實質上一罪，被告既
    已就過失致死部分自首，揆諸前揭判決意旨，其自首效力即
    應及於不能安全駕駛動力交通工具因而致人於死罪全部。是
    本案被告既已坦承肇事並接受裁判，所為已有效節省警察及
    司法機關查獲犯罪嫌疑人之資源，應符合刑法第62條前段自
    首規定之立法目的，爰依該規定減輕其刑。
  ㈣爰審酌被告明知酒精對人之意識能力具有不良影響，酒後駕
    車上路對一般往來之公眾及駕駛人自身均具有高度危險性，
    竟仍漠視酒後不得駕車之禁令，心存僥倖，於飲用酒類後吐
    氣所含酒精濃度達每公升0.276毫克之情形下，猶執意騎乘
    機車行駛於道路上，置自身及其他用路人之生命、身體、財
    產安全於不顧，終因違規疏忽肇事，被害人亦因此喪失寶貴
    生命，對被害人之家屬而言，誠屬重大損失及傷痛，足見被
    告犯罪所生危害不輕，甚值非難；惟念及被告犯後尚知坦承
    犯行，且於審判中與告訴人調解成立，並於原訂給付期限（
    110年10月31日）前約2月即已如數給付賠償金額完畢，因而
    獲得告訴人之諒解，此有告訴人所提刑事陳報狀存卷可參（
    見本院卷第303至309頁），堪認其犯後態度尚可；再考量被
    告吐氣所含酒精濃度達每公升0.276毫克及其本案騎乘機車
    違反注意義務之程度，暨被害人與有過失之情節；兼衡被告
    自陳為高中畢業之智識程度，目前在統一精工加油站工作，
    家中尚有父母、大哥及1名就讀國小二年級之女兒之家庭生
    活、工作經濟狀況等一切情狀（見本院卷第290至291頁），
    量處如主文所示之刑。　　
　㈤末按受2年以下有期徒刑、拘役或罰金之宣告，而前因故意犯
    罪受有期徒刑以上刑之宣告，執行完畢或赦免後，5年以內
    未曾因故意犯罪受有期徒刑以上刑之宣告，認以暫不執行為
    適當者，得宣告2年以上5年以下之緩刑，其期間自裁判確定
    之日起算，刑法第74條第1項第2款定有明文。查被告前因妨
    害性自主案件，經臺灣桃園地方法院以102年度侵訴字第125
    號判決判處有期徒刑7月，嗣經提起上訴，由臺灣高等法院
    以103年度侵上訴字第13號判決駁回上訴確定，於104年1月3
    日因徒刑執行完畢出監後，5年以內未曾因故意犯罪受有期
    徒刑以上刑之宣告等情，有臺灣高等法院被告前案紀錄表在
    卷可參（見本院卷第267至269頁）。本院審酌被告因一時失
    慮致犯本罪，而其犯後尚知坦承犯行，頗有悔意，且承前所
    述，被告於審判中業與告訴人調解成立，並已如數給付完畢
    ，又被告亦因本案酒後駕車之行為，受有如事實欄一所示之
    莫大傷害，其當可因此更加體認酒後駕車之危險性。是認被
    告經此次偵審程序之教訓，當能知所警惕而無再犯之虞，尚
    毋庸以刑之執行達到教化其反社會行為之目的，因認對被告
    所宣告之刑以暫不執行為適當，爰依刑法第74條第1項第2款
    規定，宣告緩刑3年，以啟自新。又為確保被告能記取教訓
    ，戒慎自己之行為，以預防再犯，並為強化其法治觀念，本
    院認除前開緩刑之宣告外，另有課予被告一定負擔之必要，
    爰斟酌被告本案之犯罪情節，併依刑法第74條第2項第5款、
    第8款規定，命其應於本判決確定之日起1年6個月內，依執
    行檢察官之命令，向指定之政府機關、政府機構、行政法人
    、社區或其他符合公益目的之機構或團體，提供120小時之
    義務勞務，及接受法治教育2場次，復依刑法第93條第1項第
    2款規定，併予宣告被告於緩刑期間付保護管束，以發揮附
    條件緩刑制度之立意，使其能重新納入法律秩序下之生活。
    惟倘被告違反本院所定命其履行之事項情節重大，足認原宣
    告之緩刑難收預期效果，而有執行刑罰之必要者，檢察官得
    依刑事訴訟法第476條、刑法第75條之1第1項第4款之規定，
    聲請撤銷本案緩刑之宣告，併予指明。
據上論斷，應依刑事訴訟法第299條第1項前段，刑法第185條之3
第2項前段、第62條前段、第74條第1項第2款、第2項第5款、第8
款、第93條第1項第2款，判決如主文。
本案經檢察官丙○○提起公訴，檢察官蕭仕庸到庭執行職務。
中　　華　　民　　國　　110 　年　　8 　　月　　31　　日
                  刑事第六庭  審判長法  官  梁智賢
                                    法  官  陳雅琪
                                    法  官  蘇珈漪
以上正本證明與原本無異。
如不服本判決應於收受判決後 20 日內向本院提出上訴書狀，並
應敘述具體理由；其未敘述上訴理由者，應於上訴期間屆滿後
20 日內向本院補提理由書（均須按他造當事人之人數附繕本）
。「切勿逕送上級法院」。
                              書記官  曾百慶
中　　華　　民　　國　　110 　年　　8 　　月　　31　　日

附錄本案論罪科刑法條全文：
中華民國刑法第185條之3
駕駛動力交通工具而有下列情形之一者，處2年以下有期徒刑，
得併科20萬元以下罰金：
一、吐氣所含酒精濃度達每公升零點二五毫克或血液中酒精濃度
    達百分之零點零五以上。
二、有前款以外之其他情事足認服用酒類或其他相類之物，致不
    能安全駕駛。
三、服用毒品、麻醉藥品或其他相類之物，致不能安全駕駛。
因而致人於死者，處3年以上10年以下有期徒刑；致重傷者，處1
年以上7年以下有期徒刑。
曾犯本條或陸海空軍刑法第54條之罪，經有罪判決確定或經緩起
訴處分確定，於5年內再犯第1項之罪因而致人於死者，處無期徒
刑或5年以上有期徒刑；致重傷者，處3年以上10年以下有期徒刑
。